【裁判字號】    91,易,3566
【裁判日期】    920331
【裁判案由】    賭博
【裁判全文】
臺灣高雄地方法院刑事判決                        九十一年度易字第三五六六號
    公  訴  人  臺灣高雄地方法院檢察署檢察官
    被      告  乙○○
右列被告因賭博案件，經檢察官提起公訴（九十一年度偵字第一二七七一號），本院
判決如左：
    主  文
乙○○共同以賭博為常業，處有期徒刑柒月。
扣案電動賭博機具「賓果行星」壹台、「賽馬」壹台、「ＬＣ－８８」捌台、「星鑽
」壹拾貳台、「瑪莉天地」貳台、「９５旋風」陸台、「明星」貳拾台、「滿貫大亨
」柒台、「三國誌二代」貳台、「春秋二代」壹台、「益智」貳台、「鑽石列車」
台，再玩卡肆佰肆拾捌張，均沒收。
    事  實
一、乙○○係設於高雄市○○區○○路三二六號一樓並領有經營電子遊戲場業執照之
    「澳門遊藝場」之負責人，僱用丙○○（已先行審結）負責現場管理；戊○○（
    已先行審結）、丁○○（已先行審結）為服務人員，竟共同基於常業賭博之犯意
    聯絡，於民國（下同）九十一年二月間起，在上址公眾得出入之場所，擺設賭博
    性電動機具賓果行星八人座一台、賽馬八人座一台、ＬＣ─８８水果檯八台、星
    鑽十二台、瑪莉天地二台、９５旋風六台、明星二十台、滿貫大亨七台、三國誌
    二代二台、春秋二代一台、益智二台、鑽石列車三台，合計共六十五台，以前開
    機台與不特定賭客對賭，並集體分工，擔任開分洗分、櫃臺、外場換錢等工作，
    其賭博方式為賭客先在店家任選機台，再向櫃台或店內服務人員以一比二（或一
    比一，視電玩機台而定，賓果行星屬一比二）比例方式，即新台幣（下同）一元
    在機具上開二分，與機具打玩後增減分數，俟賭客打完再向開分員示意洗分，開
    分員即依前開比例計算賭客所得分數發給再玩卡，再由賭客持之交予櫃台人員兌
    換現金，櫃台人員則依其再玩卡之分數，將應換得之現金交給場內負責換錢人員
    ，再由換錢人員將現金交付予賭客。嗣於九十一年六月十三日十八時三十五分許
    ，適有賭客甲○○（已先行審結）在上址以賓果行星大型機台賭博，其於賭玩後
    得分九千二百分，並向開分員丁○○示意洗分，由丁○○確認分數後，依二比一
    （即賓果行星機台開二分換再玩卡一分）交付再玩卡一千分三張、五百分三張、
    一百分一張予甲○○，甲○○遂持所得之再玩卡向櫃台人員戊○○兌換現金，經
    戊○○依再玩卡之分數兌換四千六百元現金，先交給丙○○，嗣丙○○將該筆現
    金轉交甲○○後，為喬裝賭客之警員當場查獲，並扣得前開電玩機台、再玩卡及
    四千六百元現金等物。
二、案經高雄市政府警察局楠梓分局移送臺灣高雄地方法院檢察署檢察官偵查起訴。
    理  由
一、訊據被告乙○○對於前開犯行坦承不諱（見本院九十二年三月三十一日審判筆錄
    ），且經同案被告丙○○、甲○○、戊○○等三人於本院審理時自認不諱（見本
    院九十一年十二月十六日及九十二年一月二十三日審判筆錄），互核相符；並經
    證人查獲本案之楊秋河警員於偵查時到庭證稱：「我與另一員警喬裝二客人到該
    遊藝場查察，發現客人甲○○玩實果行星，得分九千二百分，向丁○○示意洗分
    ，即機台分數歸零，換再玩卡給客人甲○○，甲○○再把再玩卡交給櫃檯小姐戊○○，由戊○○計算其再玩卡可得的金額，因賓果行星是一比二的，所以他九千
    二百分可兌換四千六百元新台幣，然後戊○○確認後，將錢交給丙○○，再由丙○○轉交甲○○，甲○○拿到錢後，我們就當場人贓俱獲，扣得賭資四千六百元
    ，之前我們是輪流到澳門遊藝場探訪，約有一個禮拜以上，在探訪過程即發現有
    換錢的情形，甲○○當場有承認是玩賓果行星換的錢，第一次警訊筆錄講得很清
    楚，丙○○有承認他拿錢給甲○○，但計算金額是由櫃檯小姐算的，先交給丙○○轉交甲○○，丙○○應該是負責交錢的。」等語（見偵查卷第二十七、第二十
    八頁）。此外，復有高雄市政府警察局臨檢現場檢查紀錄表在警卷可考及前開電
    玩機台六十五台、再玩卡四百四十八張、同案被告甲○○所有之賭資四千六百元
    扣案可佐，事證明確，被告乙○○犯行足堪認定。
二、查被告乙○○在固定場所經營「澳門遊藝場」，擺設之電動賭博機具多達六十五
    台，其顯係供不特定之人賭博財物，而以之營生，同案被告丙○○、戊○○、丁○○均受僱於被告乙○○在上址分別擔任現場管理及服務人員，分別為顧客從事
    開分、洗分及兌換現金，而領取薪資，亦係以此營生，四人顯係以經營上開遊藝
    場，並供人賭博為常業甚明，是核被告乙○○所為，係犯刑法第二百六十七條之
    常業賭博罪。又被告乙○○與同案被告戊○○、丁○○、丙○○四人間，就上開
    犯行，有犯意聯絡及行為分擔，均為共同正犯。爰審酌被告乙○○上址經營之賭
    博場所供人賭博，該賭博場所設置規模甚大，嚴重敗壞社會善良風氣，惟其經營
    時間非久，對社會危害之情節尚非嚴重，且犯後尚知坦承，略見悔意等一切情狀
    ，量處如主文所示之刑，以資懲儆。至扣案前開電動賭博機具六十五台（含ＩＣ
    板六十五塊）及再玩卡四百四十八張，係當場賭博所用之器具，應依刑法第二百
    六十六條第二項規定，併予宣告沒收。
據上論斷，應依刑事訴訟法第二百九十九條第一項前段，刑法第二十八條、第二百六
十七條、第二百六十六條第二項，罰金罰鍰提高標準條例第一條前段，判決如主文。
中      華      民      國    九十二    年      三      月    三十一    日
                              臺灣高雄地方法院刑事第一庭
                                  法  官  官  信  成
右正本證明與原本無異。
如不服本判決，應於判決送達後十日內，向本院提出上訴狀。
                                  書記官  陳  威  志
中    華    民    國      九十二      年      三      月     三十一     日
附錄本判決論罪之法條：
參考法條：
刑法第二百六十七條常業賭博罪
以賭博為常業者，處二年以下有期徒刑，得併科一千元以下罰金。


司法院資訊處製作；財團法人民間司法改革基金會備份。
